---
title: "Nonlini visuals - Companion"
author: "Floor"
date: "27-1-2021"
output: html_document
---

```{r setup, include=FALSE}
knitr::opts_chunk$set(echo = TRUE)
```

## 
### 3 verschillende grafieken om de nonlineariteit in beeld te brengen

# verdeling van jumps? (1 var) per sessie / over hele proc

# activiteiten per sessie 

# bewegingen per sessie (process graphs)
- Per sessie
- per schrijfproces

grotetabel <- "data_out/grotetabel.csv" uit episodevinderR (jumpevents_episodes script)
## grote tabel is output van de nonlineariteitsanalyse 
## deze hiero mooi maken voor Companion en rest ;)
grotetabelzonderoutliers <- grotetabel %>%
  filter(jump_size_charsPlus < 200)%>%
  mutate( jump_type = ifelse(jump_type == "insert", "selection", jump_type))%>%
  rename( event_type = jump_type)%>%
  filter(!(event_type == "jump" & jump_size_charsPlus == 0))

# rename ook      distance_in_chars_plus = jump_size_charsPlus,
#      event_number = jump_number)

event_type_graph_minoutliers <- ggplot(grotetabelzonderoutliers, aes(jump_number, jump_size_charsPlus))
event_type_graph_minoutliers + geom_point(aes(jump_number, jump_size_charsPlus, colour = event_type))+
  labs(x = "event_number", y = "size in characters", title = "activities per session", subtitle = "sample set De Hemel")+
  facet_grid(cols = vars(session_number))+ theme_fivethirtyeight()

# theme_fivethirtyeight()  ook leuk

# theme_few() mooi minimal
# theme_bw(base_family = "Playfair")
# theme_economist()
#  theme_solarized()
# theme_stata()

## geeft wel een goed beeld van de verhouding tussen de activiteiten 
# komt overeen met hoe ik de GA lees (en process graphs interpreteer)

```{r cars}
summary(cars)
```

## Including Plots

You can also embed plots, for example:

```{r pressure, echo=FALSE}
plot(pressure)
```

Note that the `echo = FALSE` parameter was added to the code chunk to prevent printing of the R code that generated the plot.
